最高法院刑事判決　　　　　　　　　　　　　　　九十三年度台上字第二二三二號
　　上　訴　人　Ａ００
　　　　　　　　Ｂ００
右上訴人等因強盜案件，不服台灣高等法院中華民國九十三年二月十九日第二審判決
（九十二年度上訴字第三九一三號，起訴案號：台灣板橋地方法院檢察署九十二年度
偵字第九六九八號），提起上訴，本院判決如左：
    主  文
上訴駁回。
    理  由
按刑事訴訟法第三百七十七條規定，上訴於第三審法院，非以判決違背法令為理由，
不得為之。是提起第三審上訴，應以原判決違背法令為理由，係屬法定要件。如果上
訴理由狀並未依據卷內訴訟資料，具體指摘原判決不適用何種法則或如何適用不當，
或所指摘原判決違法情事，顯與法律規定得為第三審上訴理由之違法情形，不相適合
時，均應認其上訴為違背法律上之程式，予以駁回。本件上訴人Ｂ００上訴意旨略稱
：(一)、Ｂ００之所以涉犯本件，係同案被告Ｃ００所牽累，Ｂ００年輕識淺，交友不
慎，Ｃ００謊言欺騙說要為朋友解決財務糾紛，要求幫忙，Ｂ００盲目答應，案發時
才知與Ｃ００當初所說不同，亦不知Ｄ００等早有強盜謀議，當時Ｂ００不懂得阻止
，糊塗茫然全程參與其犯行，事後回想為時已晚。但Ｂ００事前根本無強盜意圖，亦
不曾與Ａ００或Ｄ００有何不法之謀議，自無犯意聯絡，不應負共同正犯刑責，僅應
就所知之程度負責，原判決認Ｂ００係共同正犯，顯有違法。(二)、Ｂ００於案發前與
Ｄ００、Ａ００並不認識，原判決記載Ｂ００與Ｄ００等在其家中謀議，並非事實。
Ｂ００係案發當日受Ｃ００誘騙至現場，說要找被害人談論有關債務之事，被害人認
識他們，會避不見面，故請Ｂ００代按門鈴找人，Ｂ００與其他被告實無犯意聯絡云
云。
惟查：證據之取捨、事實之認定，乃事實審法院職權行使之範圍，茍其證據之取捨及
事實之認定，不違背經驗法則與論理法則，即不容任意指摘為違法，而據為上訴第三
審之適法理由。原判決依Ｂ００於警詢時、偵查中、第一審及原審時之自白，已判決
確定之Ｄ００、Ｃ００在警詢、偵查及第一審時之供證，告訴人Ｅ００、Ｆ００、Ｇ
００在警詢、偵查及第一審之指述，證人Ｈ００、Ｉ００、Ｊ００在警詢及Ｈ００在
偵查中之證述，卷附Ｂ００使用之0000000000號、Ａ００使用之0000
000000號、Ｄ００使用之0000000000號、Ｈ００使用之00000
00000號等行動電話通話紀錄，暨贓物領據、Ｆ００傷害診斷證明書、金鳳美銀
樓金飾買入登記簿、搜索扣押筆錄、內政部警政署刑事警察局民國九十二年七月二日
刑鑑字第○九二○○八五三三九號槍彈鑑定書，並扣案Ｄ００攜帶持以強盜之改造玩
具手槍一支（含彈匣一個）、土造子彈六顆（鑑驗時採樣二顆試射，僅餘四顆）、手
銬二付（含手銬鑰匙二支）、束線帶五十三條、白色手套一付等證據，綜合判斷，認
定Ｂ００確有於九十二年四月七日十時二十分許，與Ｃ００及分別攜帶改造手槍、子
彈之Ｄ００、Ａ００，結夥在００縣００市○○路０００巷０之０號０樓內強盜Ｆ０
０、Ｇ００、Ｅ００財物之犯行。因而維持第一審論處Ｂ００意圖為自己不法之所有
，攜帶兇器結夥三人以上以強暴至使不能抗拒，而取他人之物罪刑之判決，駁回Ｂ０
０在第二審之上訴，已敘明所憑之證據及認定之理由。經核所為論斷，均與卷內資料
相符，從形式上觀察，並無認定事實不依證據或有何採證違背經驗法則、論理法則等
違法情形存在。而Ｂ００在警詢時、偵查中及第一審時均坦承行為前曾與其他共犯討
論本件強盜相關情節（見偵查卷第一冊第五五頁及第一九○頁、偵查卷第二冊第十七
頁反面、聲羈卷第五頁），其復在前揭時地參與強盜行為之實施，事後猶共同尋覓銀
樓以為銷贓，則原判決認Ｂ００與Ｄ００、Ｃ００、Ａ００有犯意聯絡及行為分擔，
為共同正犯，即無採證認事與卷證資料不符之違法。Ｂ００上訴意旨，非依卷內資料
執為指摘，徒就原判決已說明之事項，任意指摘為違法，且為事實之爭執，顯與法律
規定得為第三審上訴理由之違法情形，不相適合。其上訴違背法律上之程式，應予駁
回。又第三審上訴書狀，應敘述上訴之理由，其未敘述者，得於提起上訴後十日內補
提理由書於原審法院，已逾上述期間，而於第三審法院未判決前仍未提出上訴理由書
狀者，第三審法院應以判決駁回之，刑事訴訟法第三百八十二條第一項、第三百九十
五條後段規定甚明。上訴人Ａ００不服原審判決，於九十三年三月四日提起上訴，並
未敘述理由，迄今逾期已久，於本院未判決前仍未提出，依上開規定其上訴自非合法
，應予駁回。
據上論結，應依刑事訴訟法第三百九十五條，判決如主文。
中　　　華　　　民　　　國　　九十三　　年　　　四　　　月　　二十九　　日
                              最高法院刑事第八庭
                                  審判長法官  陳  炳  煌
                                        法官  陳  世  雄
                                        法官  韓  金  秀
                                        法官  吳  信  銘
                                        法官  徐  文  亮
      右正本證明與原本無異
                                              書  記  官
中　　　華　　　民　　　國　　九十三　　年　　　五　　　月　　　四　　　日
